【裁判字號】    91,豐簡上,521
【裁判日期】    920110
【裁判案由】    傷害
【裁判全文】
臺灣臺中地方法院刑事判決                      九十一年度豐簡上字第五二一號
    上  訴  人  乙○○  男四十.
    即  被  告
右上訴人因傷害案件，不服臺灣臺中地方法院豐原簡易庭中華民國九十一年十一月二
十日九十一年度豐簡字第四九六號第一審簡易判決（聲請書案號：臺灣臺中地方法院
檢察署九十一年度偵字第一六五九六號），提起上訴，本院管轄第二審之合議庭，認
不得以簡易判決處刑，逕依通常程序為第一審判決如左：
    主  文
原判決撤銷。
本件公訴不受理。
    理  由
一、聲請簡易判決處刑意旨略以：被告乙○○在位於台中市工業區之三富汽車工業股
    份有限公司擔任經理級之幹部，告訴人甲○○係該公司總務課之職員，乙○○於
    民國九十年九月七日，因公司財產之處理問題與甲○○發生爭執，其竟於同日下
    午二時許，基於傷害人身體之犯意，在該公司守衛室，徒手與甲○○拉扯，以身
    體碰撞甲○○，致甲○○受有上下唇撕裂、左臉頰挫傷、左胸壁挫傷等傷害。
    因認被告乙○○涉犯刑法第二百七十七條第一項之普通傷害罪嫌。
二、查被告乙○○經公訴人以犯刑法第二百七十七條第一項之普通傷害罪聲請簡易判
    決處刑，依同法第二百八十七條前段規定，該罪係屬告訴乃論之罪。而按告訴乃
    論之罪，其告訴經撤回者，應諭知不受理之判決，刑事訴訟法第三百零三條第三
    款定有明文；又檢察官依刑事訴訟法簡易訴訟程序聲請簡易判決處刑之案件，如
    法院於審理後，認應為無罪、免訴、不受理或管轄錯誤判決之諭知者，應適用通
    常訴訟程序審判之，為刑事訴訟法第四百五十二條所明定；再對於簡易判決之上
    訴，準用刑事訴訟法第三編第一章及第二章之規定，管轄第二審之地方法院合議
    庭受理簡易判決上訴案件，應依通常程序審理，其認案件有應依通常訴訟程序審
    判誤依簡易判決處刑之情形者，原審所行訴訟程序因有重大瑕疵，自應撤銷原判
    決，逕依通常訴訟程序為第一審判決（法院辦理刑事訴訟簡易程序案件應行注意
    事項第十四條意旨參照），並準用刑事訴訟法第三百六十九條第二項規定，合先
    敘明。
三、經查，被告乙○○就前開傷害案件，與告訴人甲○○已於九十一年十一月五日達
    成和解，被告賠償告訴人新台幣四萬二千元，告訴人同意撤回該傷害告訴，雙方
    並簽立和解書在卷可稽（附於本院九十一度豐簡字第四九六號卷內），告訴人乃
    於九十一年十一月七日具狀向本院撤回告訴，該撤回告訴狀並於九十一年十一月
    十四日到達本院，此亦有刑事撤回告訴一紙在卷足憑（亦附於本院九十一度豐簡
    字第四九六號卷內），從而，告訴人已撤回本件傷害告訴，至為明確。告訴人既
    撤回告訴，依首揭法文規定，即應諭知不受理之判決。惟原審不察，逕於九十一
    年十一月二十日以簡易判決論處被告罪刑，核有未當，是被告上訴指摘原判決不
    當，為有理由，應予撤銷改判，且因原審有將應依通常訴訟程序審判誤依簡易判
    決處刑程序之重大瑕疵，自應由本院將原判決撤銷，改依通常訴訟程序審理而為
    第一審判決，並不經言詞辯論而諭知公訴不受理之判決。
據上論斷，應依刑事訴訟法第四百五十二條、第四百五十五條之一第一項、第三項、
第三百六十九條第一項前段、第二項、第三百六十四條、第三百零三條第三款、第三
百零七條，判決如主文。
中      華      民      國     九十二     年      一      月     十     日
                                   臺灣臺中地方法院刑事第七庭
                                       審判長法  官  夏 一 峰
                                             法  官  林 念 祖
                                             法  官  曾 佩 琦
右正本證明與原本無異。
如不服本判決，應於送達後十日內向本院提出上訴狀 （須附繕本） ，上訴於台灣高
法院台中分院。
                                             書記官
中      華      民      國     九十二     年      一      月    十三    日


司法院資訊處製作；財團法人民間司法改革基金會備份。
